臺灣高等法院臺中分院刑事判決　　　　 96年度上易字第746號
上　訴　人　臺灣臺中地方法院檢察署檢察官
被　　　告　戊○○
　　　　　　　　　　12樓之2
上列上訴人因被告竊盜案件，不服臺灣臺中地方法院96年度易字
第490號中華民國96年3月8日第一審判決（起訴案號：臺灣臺中
地方法院檢察署95年度偵字第21831號），提起上訴，本院判決
如下：
    主  文
原判決關於竊盜未遂（即被害人甲○○○）部分及定執行刑部分
撤銷。
戊○○竊盜未遂，累犯，處有期徒刑月，如易科罰金，以新臺
幣壹仟元折算壹日。
其他上訴駁回。
本判決第二項所處之刑與上訴駁回部分所處之有期徒刑肆月、肆
月，應執行有期徒刑伍月，如易科罰金，以新臺幣壹仟元折算壹
日。
    事  實
一、戊○○前曾因犯竊盜案件，經臺灣基隆地方法院於民國（下
    同）94年9月30日以94年度瑞簡字第77號判處有期徒刑4月確
    定，於95年6月16日執行完畢。詎戊○○仍不知悔改，復分
    別基於意圖為自己不法所有之犯意，於下述時間、地點，為
    下列竊盜行為：
  (一)95年9月14日15時許，趁無人注意及大門未鎖之機會，侵入
    臺中縣清水鎮○○里鎮○路227號丙○○之住處（侵入住宅
    部分未據告訴），自二樓臥室床頭櫃上，徒手竊取丙○○所
    有之現金新台幣（下同）3,000元（業經丙○○領回），得
    手後為丙○○之子及媳婦發覺，因誤認戊○○未竊得財物，
    而讓戊○○自由離去。
  (二)95年9月14日16時許，趁四下無人及大門未鎖之際，侵入臺
    中縣大甲鎮○○路○段1345號丁○○之住處（侵入住宅部分
    未據告訴），在一樓客廳電視櫃內，徒手竊取丁○○所有之
    黑色格子皮包1只（內有現金10,879元），得手後逃逸，並
    將上開黑色小格子皮包（現金及皮包均已由丁○○領回）丟
    棄上址北邊50公尺處田中。
  (三)95年9月14日17時50分許，利用無人注意及大門未鎖之機會
    ，侵入臺中縣大甲鎮○○里○○○路6之5號甲○○○之住處
    （侵入住宅部分未據告訴），正徒手竊取財物時，為甲○○○之子發現阻止而未竊得財物，經甲○○○報警處理，嗣為
    警方前往甲○○○上開住處將戊○○逮捕，警方並在戊○○
    帶領下，在丁○○上開住處北方約50公尺之田中，取出戊○○上述所丟棄之黑色小格子皮包1只。
二、案經臺中縣警察局大甲分局報告臺灣臺中地方法院檢察署檢
    察官偵查起訴。
    理  由
一、訊據被告戊○○對於上開犯罪事實供認不諱，核與證人即被
    害人丙○○、丁○○、甲○○○等3人於警詢時證述之情節
    相符，並有贓物認領保管單2紙及現場相片4張等附卷足稽，
    足認被告之上開自白與事實相符，堪足採信。是罪證明確，
    其犯行堪以認定。
二、按當事人或辯護人於法院調查證據時，知被告以外之人於審
    判外之陳述不得為證據之情形，而未於言詞辯論終結前聲明
    異議者，視為同意作為證據，刑事訴訟法第159條之5第2項
    定有明文。查本件被告對於證人丙○○、丁○○、甲○○○
    等3人上開於警詢時所為審判外陳述之證據能力，並未於言
    詞辯論終結前聲明異議，依刑事訴訟法第159條之5第2項之
    規定，視為同意作為證據。且本院審酌該證人言詞陳述作成
    時並非在非自由意志之情況下所為之陳述，且距離案發時間
    較近，印象較深刻，又較無人情干擾，所為之陳述自較符事
    實，認該言詞陳述適當，依同條第1項之規定，自得為證據
    。
三、核被告所為，關於事實欄一之(一)、(二)部分，均係犯刑法第32
    0條第1項之竊盜既遂罪；關於事實欄一之(三)部分，係犯同法
    第320條第3項、第1項之竊盜未遂罪。至其上開3次竊盜犯行
    ，犯意各別，行為互殊，應分論併罰。又被告前曾因犯竊盜
    罪經臺灣基隆地方法院於94年9月30日以94年度瑞簡字第77
    號判處有期徒刑4月確定，於95年6月16日執行完畢，有臺灣
    高等法院被告前案紀錄表足按，其於受有期徒刑之執行完畢
    後，5年以內故意再犯本件有期徒刑以上之罪，為累犯，應
    依刑法第47條第1項之規定加重其刑。又關於事實欄一之(三)
    部分，被告已著手竊盜被害人甲○○○財物行為之實行而未
    得逞，為未遂犯，並依刑法第25條第2項之規定減輕其刑，
    且依法先加後減之。原審調查後，就關於事實欄一之(一)、(二)
    部分，適用刑法320條第1項、第41條第1項前段、第47條第1
    項、刑法施行法第1條之1，並審酌被告素行不佳，前曾有竊
    盜罪之犯罪前科，此次先後竊盜他人所有之財物，危害民眾
    財產安全及社會治安非輕，惟犯後坦承犯行態度良好，且業
    已與被害人丙○○、丁○○等2人達成和解，有和解書2紙附
    卷可稽等一切情狀，分別量處被告有期徒刑4月、4月，並諭
    知易科罰金之折算標準，認事用法核無違誤，量刑亦妥適。
    檢察官上訴意旨指摘原判決於定執行刑時，僅定被告應執行
    有期徒刑5月（包括竊盜未遂部分所處有期徒刑3月），未正
    確適用限制加重之量刑原理，過度給予被告刑罰之優惠云云
    ，並無理由，應予駁回。至竊盜未遂（即被害人甲○○○）
    部分，原審予以論罪科刑，固非無見，惟查原判決主文欄關
    於此部分，漏未論以累犯，自有違誤。次查原判決論結欄漏
    引刑法第25條第2項，亦有可議。檢察官上訴意旨雖未指摘
    及此，但原判決既有上述可議之處，應由本院將原判決關於
    此部分及定執行刑部分，予以撤銷改判。爰審酌被告素行不
    佳，前曾有竊盜罪之犯罪前科，此次又竊盜他人之財物，惟
    尚未得手即為被害人甲○○○查獲，且犯後坦承犯行態度良
    好，且業已與被害人甲○○○達成和解，有和解書1紙附卷
    可稽等一切情狀，量處被告如主文第2項所示之刑，並諭知
    易科罰金之折算標準，以示懲儆。至撤銷改判及上訴駁回部
    分，應合併定其應執行刑。
四、據上論結，應依刑事訴訟法第369條第1項前段、第364條、
    第299條第1項前段、第368條、刑法320條第1項、第3項、第
    25條第2項、第41條第1項前段、第47條第1項、第51條第5款
    、刑法施行法第1條之1，判決如主文。
本案經檢察官乙○○到庭執行職務。
中　　華　　民　　國　　96　　年　　5 　　月　　22　　日
            刑事第八庭  審判長法  官  羅  得  村
                              法  官  陳  宏  卿
                              法  官  劉  榮  服
上列正本證明與原本無異。
不得上訴。
                              書記官  周  巧  屏
中　　華　　民　　國　　96　　年　　5 　　月　　22　　日
附錄論罪科刑法條
中華民國刑法第320條
意圖為自己或第三人不法之所有，而竊取他人之動產者，為竊盜
罪，處 5 年以下有期徒刑、拘役或 5 百元以下罰金。
意圖為自己或第三人不法之利益，而竊佔他人之不動產者，依前
項之規定處斷。
前二項之未遂犯罰之。
